【裁判字號】    90,易,935
【裁判日期】    900417
【裁判案由】    毀損
【裁判全文】
台灣台中地方法院刑事判決                            九十年度易字第九三五號
    公  訴  人  臺灣臺中地方法院檢察署檢察官
    被      告  甲○○
右列被告因毀損案件，經檢察官提起公訴（八十九年度偵字第一九七四三號），本院
判決如左：
    主  文
甲○○損壞他人之電風扇，足以生損害於他人，處罰金貳仟元，如易服勞役，以佰
元折算壹日。
    事  實
一、甲○○居住於豐原市○○路中坑巷三號，係乙○○之叔父，因不滿乙○○常將垃
    圾堆放於豐原市○○路中坑巷二號即甲○○住處前方，致風大時垃圾常被吹至甲
    ○○住處而導致環境髒亂，甲○○乃憤而於民國八十九年十月四日上午十時四十
    分許，趁乙○○不在該處之際，持其所有之打火機，至該處將乙○○置放該處之
    垃圾燒燬，並預見乙○○所有放置該垃圾堆旁，已清洗完畢而正在曝曬之電風扇
    ，有可能被燒及而損壞，甲○○竟仍未將之移開，致火勢延燒至該電風扇，而該
    電風扇因而損壞，致不堪使用，足以生損害於乙○○。嗣乙○○返回該處發現上
    情，並報警查獲。
二、案經乙○○告訴由台中縣警察局豐原分局報告臺灣臺中地方法院檢察署檢察官偵
    查起訴。
    理  由
一、訊據被告甲○○固坦承有持打火機燒燬乙○○堆置之垃圾，惟矢口否認有燒燬乙
    ○○所有之電風扇之毀損犯行，辯稱：伊燒垃圾時，並未看見一旁有電風扇，倘
    有電風扇亦應是廢物才會放置該處，伊僅是燒垃圾而已云云。然查，右揭犯罪事
    實業據告訴人乙○○及其妻林梁素勳分別於警訊、偵查中及本院審理時指訴明確
    ，且核與臺灣臺中地方法院檢察署檢察官於九十年三月一日至現場履勘之履勘現
    場筆錄內容相符，有該筆錄一份在卷足參，是被告空言否認，顯係卸責之詞不足
    採信。此外，復有現場照片四幀在卷可稽，事證明確，被告犯行洵堪認定。
二、查被告甲○○於右揭時、地，以火燒之方式，損壞告訴人乙○○之電風扇，自足
    生損害於告訴人乙○○，核其所為係犯刑法第三百五十四條之毀損一般物品罪。
    爰審酌被告犯罪之動機、目的、手段及其與告訴人之關係，因與告訴人間有土地
    糾紛，且不堪告訴人堆放垃圾而不予清除，致其住家環境亦受波及，一時心有未
    甘，致犯本件之罪，暨犯罪所生之損害甚微，惟其犯後態度不佳等一切情狀，量
    處如主文所示之刑，並諭知易服勞役之折算標準，以示懲儆。至被告用以供本件
    犯罪所用之打火機一只，雖係被告所有，然未扣案，為免將來執行困難，爰不予
    宣告沒收，附此敘明。
據上論斷，應依刑事訴訟法第二百九十九條第一項前段，刑法第三百五十四條、第四
十二條第二項、罰金罰鍰提高標準條例第一條前段、第二條，判決如主文。
中      華      民      國    九十      年      四      月     十七     日
                                臺灣臺中地方法院刑事第六庭
                                    法  官  許  月  馨
右正本證明與原本無異。
如不服本判決，應於判決送達後十日內向本院提出上訴狀，上訴於臺灣高等法院臺中
分院( 須附繕本 )。
                                    書記官
中      華      民      國    九十      年      四      月     十七     日
附錄科刑論罪法條
中華民國刑法第三百五十四條：
毀棄、損壞前二條以外之他人之物或令致不堪用，足以生損害於公眾或他人者，處二
年以下有期徒刑、拘役或五百元以下罰金。


司法院資訊處製作；財團法人民間司法改革基金會備份。
